【裁判字號】    89,訴,266
【裁判日期】    891018
【裁判案由】    損害賠償
【裁判全文】
臺灣基隆地方法院民事判決  八十九年訴字第二六六號
    原      告  乙○○
    訴訟代理人  羅惠民律師
    被      告  甲○○      住.
右當事人間，請求損害賠償事件，本院判決如左：
    主    文
被告應給付原告新台幣壹拾萬元，及自八十九年四月八日起至清償日止按年息百分之
五計算之利息。
原告其餘之訴駁回。
訴訟費用由被告負擔十分之一；餘由原告負擔。
本判決第一項於原告以新台幣肆萬元供擔保後，得為假執行。
原告其餘假執行之聲請駁回。
    事    實
甲、原告方面：
一、聲明：被告應給付原告新台幣壹佰萬元，並願供擔保請准為假執行之宣告。
二、陳述：
  (一)原告於八十八年十一月間前往位於屏東市○○路、成都街口之女兒家探望女兒
      及外孫，享受含飴弄孫之樂，詎八十八年十一月五日上午九時三十分許，當原
      告出外散步回女兒家已將至家門之時，於屏東市○○路、成都可口突遭被告超
      速騎乘之ＸＲＢ─七九九號機車撞擊，原告當場血流如注倒地不起，經救護車
      緊急送醫救治，至輾轉送往台北榮民總醫院醫治，發現原告因被告之撞擊造成
      左側肋骨三根骨折，左側肩峰鎖骨關節脫臼，因傷勢嚴重且不知是否有內出血
      ，醫師不願貿然開刀，僅以保守治療，即給予止痛藥，讓骨折之肋骨自然癒合
      ，後銷骨關節脫臼因韌帶斷裂而無法歸位，醫師預估骨折之肋骨於一個月以內
      將因每一次呼吸、吞嚥所疼痛不已，完全接合約需六個月，而於六個月內原告
      只能靜臥養傷，任何肢體動作皆需輕緩移動，且縱於六個月以後肋骨接續後，
      因韌帶斷裂鎖骨關節無法歸位，原告左手之功能將永久僅剩三至四成之功能。
  (二)按依民法第一百八十四條第一項前段規定，及同法第一百九十五條第一項前段
      之規定，原告因被告之過失，身體及健康受有傷害，此傷害造成原告長達一個
      月以上之疼痛，且癒後左手功能僅餘三、四成，對原告傷害不可謂之不大，爰
      依上開規定請求被告給付新台幣一百萬元之精神上損害賠償。
四、證據：提出台北榮民總醫院診斷書一份為據。
乙、被告方面：
一、聲明：駁回原告之訴。
二、陳述：
    此次交通意外事故被告亦與有過失，非全為被告之責，原告請求之一百萬元精神
    賠償確實過高，並不合理，況被告目前係在校之學生，實無太多資力負擔賠償。
丙、本院依職權調閱本院八十九年交易字第二三號過失傷害案卷。
    理    由
一、本件原告主張：被告於八十八年十一月五日上午九時三十分許，在屏東市○○路
    、成都可口遭被告超速騎乘之ＸＲＢ─七九九號機車撞擊，造成原告左側肋骨三
    根骨折，左側肩峰鎖骨關節脫臼之事實，業據其提出台北榮民總醫院診斷書一份
    為據，經本院依職權調閱本院八十九年交易字第二三號刑事案卷後，被告刑事傷
    害罪部分業經判決有期徒刑貳月，有該案判決書一份為憑，復為被告所不爭執，
    堪認為真實。
二、至被告甲○○以：原告與有過失，不應由其承擔全部責任等情，固為原告所否認
    ，經本院調閱上開刑事案卷之結果，關於本件之車禍責任，被告甲○○駕駛重機
    車在無號誌岔路口超速行駛失控摔倒為肇事主因，原告乙○○騎乘腳踏車穿越道
    路未看清左右來車為肇事次因，有台灣省高屏澎區車輛行車事故鑑定委員會高屏
    澎鑑字第八九○七七三號鑑定意見書一份可參，是被告前開所辯，與事實相符，
    堪以採信。
三、從而，原告依據民法第一百八十四條第一項前段、第一百九十五條第一項前段之
    規定請求被告賠償精神慰籍金壹佰萬元部分，查原告受傷多處，肉體、精神受極
    大痛苦，本院斟酌車禍事故之實際過失情況，及原告年齡高達七十四歲，對本件
    侵權行為亦與有過失，被告目前為在校學生，資力不高等情形，認為原告請求壹
    佰萬元，自嫌過高，應予核減為壹拾萬元，方屬公允，是被告應給付原告新台幣
    壹拾萬元，及自起訴狀繕本送達之翌日即八十九年四月八日起至清償日止按年息
    百分之五計算之利息，為有理由，應予准許；逾此數額之請求，為無理由，應予
    駁回。
四、原告陳明願供擔保，聲請宣告假執行，經核其勝訴部份，合於法律之規定，爰酌
    定相當之擔保金額宣告之；其餘假執行之聲請，因訴之駁回而失所依附，不予准
    許。
六、結論：本件原告之訴，為一部有理由，一部無理由，並依民事訴訟法第七十九條
    但書、第三百九十條第二項，判決如主文。
中      華      民      國    八十九    年      十      月    十八    日
                                  台灣基隆地方法院民事庭
~B法      官  何怡穎
右為正本係照原本作成。
如對本判決上訴，須於判決送達後廿日內向本院提出上訴狀，敘述上訴之理由，上訴
於臺灣高等法院，並按他造當事人之人數附具繕本。
中      華      民      國    八十九    年      十      月    二十    日
~B法院書記官  莊國南


司法院資訊處製作；財團法人民間司法改革基金會備份。
